【裁判字號】    96,訴,720
【裁判日期】    970103
【裁判案由】    違反藥事法等
【裁判全文】
臺灣新竹地方法院刑事宣示判決筆錄       96年度訴字第720號
    公  訴  人  臺灣新竹地方法院檢察署檢察官
    被      告  乙○○
    選任辯護人  陳建昌律師
    被      告  甲○○○
    選任辯護人  謝清昕律師
    被      告  丁○○
                          3號.
    被      告  丙○○
                          3號.
    前列2人共同
    選任辯護人  陳由銓律師
上列被告因違反藥事法案件，經檢察官提起公訴（96年度偵字第
1856號）後，聲請改依協商程序而為判決，本院於中華民國97年
1月3日下午4時30分在本院刑事第六法庭宣示判決，出席職員如
下：
法官起立朗讀判決主文、犯罪事實要旨、處罰條文、附記事項，
及告以上訴限制、期間並提出上訴狀之法院，且諭知記載其內容
：
一、主  文：
   被告乙○○共同明知為偽藥而販賣，處有期徒刑月；減為
   有期徒刑壹月又拾伍日。緩刑貳年。扣案如附表一所示之物
   均沒收。
   被告甲○○○共同明知為偽藥而販賣，處有期徒刑月；減
   為有期徒刑壹月又拾伍日。緩刑貳年。扣案如附表一所示之
   物均沒收。
   被告丁○○共同明知為偽藥而販賣，處有期徒刑月；減為
   有期徒刑壹月又拾伍日。緩刑貳年。扣案如附表一所示之物
   均沒收。
   被告丙○○共同明知為偽藥而販賣，處有期徒刑月；減為
   有期徒刑壹月又拾伍日。緩刑貳年。扣案如附表一所示之物
   均沒收。
二、犯罪事實要旨：
（一）緣乙○○（原名楊春塘，民國92年間改名為乙○○）、甲○○○、丁○○及丙○○均無醫師或藥師執照，亦無相關
      學、經歷，且均明知林天宗（歿於93年1月17日）為負責
      人、址設雲林縣土庫鎮○○路39號之拓原國際有限公司生
      產之「菇原多醣」減肥藥未經行政院衛生署核准，乃擅自
      製造之偽藥。
（二）詎乙○○、甲○○○、丁○○及丙○○仍基於販賣偽藥之
      犯意聯絡，先由乙○○於90年間某日至91年間某日期間，
      以每罐新臺幣（下同）1,000元至1,200元之價格向林天宗
      販入「菇原多糖」減肥藥約400罐至500罐，嗣自行杜撰服
      藥方式，結合「菇原多糖」減肥藥原附之說明書，復委請
      不知情他人印製紙盒，變更「菇原多糖」減肥藥原始包裝
      後，以每罐1,000元至1,500元之價格在桃園縣平鎮市○○
      路277號住處販賣。嗣乙○○於91年間某日至甲○○○桃
      園縣中壢市○○路2巷31之2號住處拜訪，向甲○○○推銷
      「菇原多糖」減肥藥，甲○○○先以2,500元購買1罐服用
      後，起意參與乙○○之販賣偽藥犯行，遂於91年間某日至
      92年間某日期間，先以每罐1,000元至1,500元之價格向乙○○販入「菇原多糖」減肥藥約100罐，再以每罐1,500元
      至3,500元之價格賣出。
（三）丁○○自92年間某日起向甲○○○詢問並購買「菇原多糖
      」減肥藥服用，嗣與丙○○（丁○○之女）起意參與甲○○○之販賣偽藥犯行，由丁○○自94年2月中旬某日起，
      以每罐2,000元之價格向甲○○○販入，再與丙○○共同
      以每罐3,500元之價格，在新竹縣新埔鎮旱坑里3鄰上樟樹
      林23號住處、同鎮之丙○○任職之新艾美服飾店販賣。
（四）迄至95年4月間，因羅苡榕向丙○○購買「菇原多糖」減
      肥藥服用後感覺不適，自行送華友科技顧問股份有限公司
      檢驗，發覺「菇原多糖」減肥藥內含已遭禁用之Clobenzo
      rex HCL（經行政院衛生署於95年8月8日公告為增列第4級
      管制藥品），始向法務部調查局新竹縣調查站檢舉，經搜
      索乙○○、甲○○○、丁○○、丙○○以及林三益（林天
      宗之子）住處，扣得如附表一、二所示之物。
三、處罰條文：
    藥事法第83條第1項，刑法第2條第1項前段、修正前第28條
    、第74條第1項第1款、第38條第1項第2款，中華民國九十六
    年罪犯減刑條例第2條第1項第3款、第7條。
四、附記事項：
（一）被告乙○○願於97年1月2日前捐款新台幣10萬元予財團法
      人犯罪被害人保護協會臺灣新竹分會。
（二）被告甲○○○願於97年1月2日前捐款新台幣8萬元予財團
      法人罕見疾病基金會。
（三）被告丁○○願於97 年1月2日前捐款新台幣4萬元予社團法
      人新竹市生命線協會。
（四）被告丙○○願於97 年1月2日前捐款新台幣4萬元予新竹市
      觀護志工協進會。
五、協商判決除有刑事訴訟法第455條之4第1項第1款於本訊問程
    序終結前，被告撤銷協商合意或檢察官撤回協商聲請者；第
    2款被告協商之意思非出於自由意志者；第4款被告所犯之罪
    非第455條之2第1項所定得以協商判決者；第6款被告有其他
    較重之裁判上一罪之犯罪事實者；第7款法院認應諭知免刑
    或免訴、不受理者情形之一，及違反同條第2項「法院應於
    協商合意範圍內為判決；法院為協商判決所科之刑，以宣告
    緩刑或二年以下有期徒刑、拘役或罰金為限」之規定者外，
    檢察官與被告均不得上訴。
六、如有前項得上訴之情形，得自收受宣示判決筆錄送達之日起
    10日內，向本院提出上訴書狀，上訴於第二審法院。
中    華    民    國    97    年    1     月    3     日
                        刑事第三庭書  記  官    陳怡芳
                                  審判長法官    黃美文
以上正本證明與原本無異。
中    華    民    國    97    年    1     月    3     日
                                  書  記  官    陳怡芳
附表一：
    (一)不明藥物1包（扣押物品清單：96偵1856：76頁）
    (二)膠囊8片（扣押物品清單：96偵1856：76頁）
    (三)瘦身檢驗報告書1冊（扣押物品清單：76頁）
    (四)減肥藥外包裝紙盒及說明3張（扣押物品清單：96偵1856：
      76頁）
    (五)楊師父名片5張（扣押物品清單：96偵1856：76頁）
    (六)空藥罐7罐（扣押物品清單：96偵1856：76頁）
    (七)拓原國際有限公司菇原多醣簡報資料1本（扣押物品清單
      ：96偵1856：79頁）
附表二：
    (一)拓原國際有限公司減肥藥1罐（扣押物品清單：96偵1856
      ：76頁）
    (二)減肥藥4罐（扣押物品清單：96偵1856：77頁）
    (三)減肥藥8罐（扣押物品清單：96偵1856：78頁）
    (四)菇原多醣紅色包裝60包（扣押物品清單：96偵1856：79頁
      ）
    (五)菇原多醣淺綠色包裝60包（扣押物品清單：96偵1856：79
      頁）
    (六)菇原多醣深綠色包裝60包（扣押物品清單：96偵1856：79
      頁）
附錄法條：
藥事法第83條（民國95年05月30日修正）
明知為偽藥或禁藥，而販賣、供應、調劑、運送、寄藏、牙保、
轉讓或意圖販賣而陳列者，處七年以下有期徒刑，得併科新臺幣
五百萬元以下罰金。
犯前項之罪，因而致人於死者，處七年以上有期徒刑，致重傷者
，處三年以上十二年以下有期徒刑。
因過失犯第一項之罪者，處二年以下有期徒刑、拘役或科新臺幣
三十萬元以下罰金。
第一項之未遂犯罰之。
藥事法第83條（民國93年04月21日修正）
明知為偽藥或禁藥，而販賣、供應、調劑、運送、寄藏、牙保、
轉讓或意圖販賣而陳列者，處七年以下有期徒刑，得併科新臺幣
五百萬元以下罰金。
以犯前項之罪為常業者，處二年以上十年以下有期徒刑，得併科
新臺幣二千五百萬元以下罰金。
犯前二項之罪，因而致人於死者，處七年以上有期徒刑，致重傷
者，處三年以上十二年以下有期徒刑。
因過失犯第一項之罪者，處二年以下有期徒刑、拘役或科新臺幣
三十萬元以下罰金。
第一項及第二項之未遂犯罰之。


司法院資訊處製作；財團法人民間司法改革基金會備份。
